# 投资性房地产后续计量

提问人：zhongruifan 时间：2019-05-25 15:03:59
A 公司 2017 年账上的待开发土地使用权转为投资性房地产并且按照公允价值计量， 2018 年发生与该土地有关的费用比如测绘费等，这些费用应该如何入账。是增加投资性房地产-成本的金额，还是调整投资性房地产-公允价值的金额，或者有其他的处理方法？

回答人：chenyiwei
首先还是要谨慎考虑 “待开发土地使用权转为投资性房地产并且按照公允价值计量” 的做法是否恰当和合规，尤其是如果该企业为政府融资平台公司等特殊主体的情况下。
对于 2018 年内发生的测绘费，一般理解应直接费用化处理，不计入资产价值。